臺灣臺北地方法院刑事判決　　　　　　　 96年度易字第990號
公　訴　人　臺灣臺北地方法院檢察署檢察官
被　　　告　甲○○
上列被告因恐嚇案件，經檢察官聲請簡易判決處刑（96年度偵字
第4691號），本院認不宜以簡易判決處刑，改依通常程序審理，
嗣被告於準備程序進行中先就被訴事實為有罪之陳述，經本院裁
定改行簡式審判程序，判決如下：
    主  文
甲○○以加害身體及財產之事，恐嚇他人致生危害於安全，處拘
役貳拾日，如易科罰金，以新臺幣壹仟元折算壹日。
    事  實
一、甲○○與戴天送曾為男女朋友，因細故不滿戴天送所為，竟
    基於恐嚇之犯意，於民國96年1 月16日10時47分許，在台北
    市○○路某地，先以其所有0000000000號行動電話發送內容
    為「「你是要我暫時忍耐到她不告你為止，還是要就此結束
    我們的這段情緣，請明確告知，不來電當你玩弄我，界時別
    怪我手段粗殘哦」之簡訊，至位在臺北市○○路○ 段177 號
    2 樓如意堂養生館的戴天送，並接續於同日11時8 分許，再
    以相同電話撥打予戴天送，告稱「要帶人過來砸店，並打斷
    你的手腳」等語，加以恐嚇，使戴天送心生畏懼，致生危害
    於安全。
二、案經戴天送訴由臺北市政府警察局文山第一分局報告臺灣臺
    北地方法院檢察署檢察官偵查終結聲請簡易判決處刑，本院
    認不宜以簡易判決處刑，改依通常程序審理後，復經本院裁
    定以簡式審判程序審理。
    理  由
一、上揭事實，業據被告甲○○於本院審理中坦承不諱，核與證
    人即告訴人戴天送於偵查中之證述相符，並有上述簡訊內容
    之照片2 張在卷可稽（96年度偵字第4691卷第7 頁），足認
    被告前開自白內容與事實相符。本件事證明確，被告犯行堪
    以認定。
二、核被告所為，係犯刑法第305 條恐嚇危害安全罪。其先後二
    次以電話恫嚇之行為，係基於同一恐嚇犯意下之接續行為，
    僅侵害一個法益，僅論以一罪。爰審酌被告因感情問題，與
    告訴人發生爭執，不思以理性解決問題，竟以加害身體及財
    產之事恐嚇告訴人，對於告訴人之心理產生威脅，並參酌被
    告犯罪後坦承犯行之態度，以及其品行、生活狀況、智識程
    度等一切情狀，量處如主文所示之刑，並諭知易科罰金之折
    算標準。
據上論斷，應依刑事訴訟法第452 條、第284 條之1 、第273 條
之1 第1 項、第299 條第1 項前段，刑法第305 條、第41條第1
項前段，刑法施行法第1 條之1 ，判決如主文。
本案經檢察官郭麗娟到庭執行職務。
中　　華　　民　　國　　96　　年　　6 　　月　　8 　　日
　　　　　　　　　刑事第三庭    法　官　胡宗淦
以上正本證明與原本無異。
如不服本判決，應於判決送達後10日內向本院提出上訴狀（應抄
附繕本）。告訴人或被害人如對於本判決不服者，應具備理由請
求檢察官上訴，其上訴期間之計算係以檢察官收受判決正本之日
期為準。
　　　　　　　　　　　　　　　　書記官　張耀鴻
中　　華　　民　　國　　96　　年　　6 　　月　　8 　　日
附錄法條：
中華民國刑法第305條
（恐嚇危害安全罪）
以加害生命、身體、自由、名譽、財產之事，恐嚇他人致生危害
於安全者，處2年以下有期徒刑、拘役或3百元以下罰金。
